臺灣高等法院刑事判決　　　　　　　　 94年度上訴字第185號
　　上　訴　人　台灣基隆地方法院檢察署檢察官
　　上　訴　人
　　即　被　告　甲○○
上列上訴人因被告違反毒品危害防制條例案件，不服台灣基隆地
方法院93年度訴字第572號，中華民國93年12月8日第一審判決（
起訴案號：台灣基隆地方法院檢察署93毒偵字第1347號，併辦案
號：台灣基隆地方法院檢察署93年度毒偵字第2302號、93毒偵字
第2509號、94年度毒偵字第509 號），提起上訴，本院判決如下
：
    主  文
原判決撤銷。
甲○○連續施用第一級毒品，處有期徒刑捌月。扣案之毒品海洛
因壹拾伍包合計毛重肆點貳公克沒收銷燬；又連續施用第二級毒
品，處有期徒刑柒月。扣案之毒品安非他命伍包合計毛重貳點玖
伍公克沒收銷燬；應執行有期徒刑壹年貳月，扣案之毒品海洛因
壹拾伍包合計毛重肆點貳公克、安非他命伍包合計毛重貳點玖伍
公克均沒收銷燬，注射針筒壹支、玻璃球壹個沒收。
    事  實
一、甲○○曾因施用第二級毒品案件，經臺灣基隆地方法院檢察
    署檢察官聲請送勒戒處所觀察、勒戒後，認無繼續施用毒品
    之傾向，由該署檢察官於民國（下同）89年6 月26日以89年
    度毒偵緝字第241 號為不起訴處分確定。詎甲○○仍不知戒
    絕，復基於施用第一級毒品海洛因之概括犯意，先後於（一
    ）93年5 月初某時起至同年11月13日某時止，在內湖三軍總
    醫院、台北縣汐止市○○○路75號遠東世界廁所內或其他不
    詳處所，以將第一級毒品海洛因摻在香煙內之方式，陸續施
    用第一級毒品海洛因多次，嗣先後於93年7 月21日13時40分
    許，在基隆市○○區○○路191 巷口為警查獲，及於93年11
    月19日13時20分，在基隆市○○區○○路403 巷13號前為警
    查獲，並扣得其所有之第一級毒品海洛因3小包（毛重0.6公
    克。）（二）93年12月15日19時30分許起回溯24小時內某時
    ，在不詳地點，以同一方法，施用第一級毒品海洛因，嗣於
    同日18時30分許，在基隆市○○區○○路403 巷10前為警查
    獲，並扣得其所有第一級毒品海洛因2包（毛重0.7公克）、
    注射針筒1支及玻璃球1個。（三）94年2月1日19時30分許起
    回溯96小時內某時，在不詳地點，以同一方法施用第一級毒
    品海洛因，嗣於同日16時50分許，在基隆市○○路8之8號附
    近為警查獲，並扣得其所有第一級毒品海洛因10包（毛重2.
    9公克）。
二、甲○○復另行起意，並基於施用第二級毒品安非他命之概括
    犯意，先後於（一）自93年5 月初某時起至93年7 月21日13
    時40分止，在上址或其他不詳處所，以將毒品安非他命放入
    玻璃管或玻璃球內加熱產生煙霧後再予施用之方式，陸續施
    用第二級毒品安非他命多次。嗣於同日13時40分許，在基隆
    市○○區○○路191 巷口為警查獲，並扣得第二級毒品安非
    他命1 包（毛重0.8 公克）。（二）93年7 月22日某時起自
    93年11月18日某時止，在上址或其他不詳處所，以同一方式
    ，陸續施用第二級毒品安非他命多次，嗣於93年11月19日13
    時20分許，在基隆市○○區○○路40 3巷13號附近為警查獲
    ，並扣得第二級毒品安非他命2 包（毛重1 公克）。（三）
    93年12月15日19時30分起，回溯96小時內某時，在不詳處所
    ，以同一方式，施用第二級毒品安非他命，嗣於同日18時30
    分許，在基隆市○○區○○路403 巷10號前為警查獲，並扣
    得其所有第2 級毒品安非他命1 包（毛重0.55公克）（四）
    94 年2月1 日19時30分起，回溯96小時內某時，在不詳地點
    ，以同一方式，施用第二級毒品安非他命，嗣於同日16時50
    分許，在基隆市○○路8 之8 號附近為警查獲，並扣得其所
    有第二級毒品安非他命1 包（毛重0.6 公克）。
三、案經基隆市警察局第一分局報請台灣基隆地方法院檢察署檢
    察官偵查起訴及移送辦案審理。
    理  由
一、被告甲○○於本院審理時未到庭，惟查：前開事實一、所載
    被告甲○○於93年7 月21日、同年11月13日前後二次施用第
    一級毒品海洛因之犯行及事實二、自93年7 月20日起至同年
    11 月18 日止先後多次施用第二級毒品安非他命之犯行，業
    經被告於原審自白不諱，其他施用第一級毒品海洛因及第二
    級毒品安非他命之犯行為，亦據被告於偵查時供明在卷，且
    被告為警查獲後，經警採集其尿液送請檢驗結果，分呈安非
    他命陽性及嗎啡陽性反應（因海洛因於人體內會代謝成嗎啡
    ，故涉嫌海洛因之吸食者，係檢驗其尿液中之嗎啡反應），
    有基隆市衛生局基衛檢壹字第0930011488號檢驗成績書、臺
    灣尖端先進生技醫藥股份有限公司濫用藥物檢驗報告書附卷
    可稽，且原審依職權送法務部調查局覆驗結果，亦分呈安非
    他命陽性及嗎啡陽性反應。再者，前開鑑定所依據之檢驗數
    據，尿液檢驗毒品陽性反應，應均無可能係因服用含可待因
    及合法之苯乙基胺類成分之感冒藥或含嗎啡成分之止痛劑所
    致，有該局93年10月18日調科壹字第09362396290 號檢驗通
    知書在卷足憑。另被告雖因車禍造成頸部第二頸椎骨折，於
    93 年4月27日進入國防大學國防醫學院三軍總醫院住院治療
    ，同年5 月3 日出院，嗣又因外固定骨折感染，再於同年月
    15 日 入院，於同年月20日出院，但兩次住院期間醫院皆無
    給予任何含嗎啡成分之止痛劑，出院後共回診2 次（93年5
    月7日 及5 月10四日），出院期間有給予藥物，皆為止痛消
    炎藥，均不含嗎啡成分乙節，有國防大學國防醫學院三軍總
    醫院93年9 月30日集逵字第0930019740號函附卷可證。此外
    ，並有扣得第一級毒品海洛因15包，合計毛重4.2 公克、第
    二級毒品安非他命5 包合計毛重2.95公克、注射針筒1 支及
    玻璃球1 個可資佐證，足認被告自白施用毒品之事實顯與事
    實相符。被告前因施用第二級毒品案件，經觀察、勒戒後，
    認無繼續施用毒品之傾向，由臺灣基隆地方法院檢察署檢察
    官於89年6 月26日，以89年度毒偵緝字第241 號為不起訴處
    分確定等情，有不起訴處分書、本院被告全國前案紀錄表附
    卷可證，乃再次施用前開毒品，事證明確，被告犯行洵堪認
    定。
二、按海洛因、安非他命分係毒品危害防制條例第2 條第2 項第
    1 款、第2 款所定之第一級、第二級毒品，被告非法施用，
    核其所為，係分別犯有毒品危害防制條例第10條第1 項之施
    用第一級毒品罪及第2 項之施用第二級毒品罪。被告施用第
    一級、第二級毒品前後，持有第一級、第二級毒品之低度行
    為，為施用毒品之高度行為所吸收，不另論罪。被告先後多
    次施用第一級毒品海洛因及先後多次施用第二級毒品安非他
    命，時間均各緊接，手段互亦相若，犯罪構成要件俱屬相同
    ，顯係分別基於概括之犯意反覆為之，均應依連續犯論以一
    罪，並均加重其刑。前揭事實一、（一）於93年7 月21日採
    尿前一日以外之施用第一級毒品海洛因部分，事實一、（二
    ）、（三）部分、事實二、（一）於93年7 月21 日13 時40
    分以前施用第二級毒品安非他命部分，事實二、（二）、（
    三）、（四）部分，雖未據起訴，惟與起訴事實有連續犯關
    係，屬裁判上一罪，為起訴效力所及，本院自應併予審理。
    被告所犯上開二罪，犯意各別，構成要件互異，應予分論併
    罰。
三、原審因予論罪科刑，固非無見。惟查：前揭事實一、被告於
    93年7 月21日及同年11月13日以外施用第一級毒品海洛因之
    事實，暨事實二、被告自93年7 月20日起至同年11月18日以
    外施用第二級毒品安非他命之事實，雖未據起訴，惟與起訴
    事實有連續犯關係，屬裁判上一罪，原審未及併予審酌，尚
    有未洽。被告上訴意旨，未具上訴理由，空言指摘原判決不
    當，雖無足取，但公訴人上訴意旨，執此指摘原判決不當，
    為有理由，應予撤銷改判。爰審酌被告犯罪之動機、吸食頻
    率、曾有施用毒品之前科，仍不知悔改，再次犯下本案等一
    切情狀，分別量處如主文第一項及第二項所示之刑，並定其
    應執行刑。扣案之第一級毒品海洛因15包合計毛重4.2 公克
    、第二級毒品安非他命5 包合計毛重2.95公克，為查獲之毒
    品，應依毒品危害防制條例第18條第1 項前段之規定，不問
    屬何人所有，均宣告沒收銷燬。另扣案之注射針筒1 支及玻
    璃球1 個，被告自承為其所有，且係供（非「專供」）施用
    第一級毒品或第二級毒品所用之器具，併依刑法第38條第1
    項第2 款之規定宣告沒收。
四、被告經合法傳喚，無正當理由不到庭，爰不待其陳述逕行判
    決。
據上論斷，應依刑事訴訟法第369條第1項前段、第364條、第299
條第一項前段，第371條，毒品危害防制條例第10條第1項、第2
項、第18條第1項、刑法第11條、第56條、第38條第1項第2款，
判決如主文。
本案經檢察官賴俊雄到庭執行職務。
中　　華　　民　　國　　94　　年　　3 　　月　　16　　日
                  刑事第二十庭審判長法  官  陳貽男
                                    法  官  李世貴
                                    法  官  高明哲
以上正本證明與原本無異。
施用第１級毒品部分如不服本判決，應於收受送達後十日內向本
院提出上訴書狀，其未敘述上訴之理由者並得於提起上訴後十日
內向本院補提理由書（均須按他造當事人之人數附繕本）。
施用第２級毒品部分不得上訴。
                                    書記官  李垂福
中　　華　　民　　國　　94　　年　　3 　　月　　18　　日
附錄：本案論罪科刑法條全文
毒品危害防制條例第10條第1項：
施用第1級毒品者，處6月以上5年以下有期徒刑。
毒品危害防制條例第10條第2項：
施用第2級毒品者，處3年以下有期徒刑。
毒品危害防制條例第18條第1項：
查獲之第1 、2 級毒品及專供製造或施用第1 、2 級毒品之器具
，不問屬於犯人與否，均沒收銷燬之；查獲之第3 、4 級毒品及
製造或施用毒品之器具，無正當理由而擅自持有者，均沒入銷燬
之。但合於醫藥、研究或訓練之用者，得不予銷燬。
